【裁判字號】    95,訴,419
【裁判日期】    950403
【裁判案由】    毒品危害防制條例
【裁判全文】
臺灣彰化地方法院刑事判決               95年度訴字第419號
公  訴  人  臺灣彰化地方法院檢察署檢察官
被      告  甲○○
上列被告因違反毒品危害防制條例案件，經檢察官提起公訴（九
十五年度毒偵字第五三三號），本院認有刑事訴訟法第二百七十
三條之一第一項之情形，裁定改由受命法官獨任進行簡式審判程
序，判決如下：
    主  文
甲○○連續施用第一級毒品，處有期徒刑拾壹月；扣案之海洛因
壹包（驗餘淨重零點伍捌公克）沒收銷燬之。
    事  實
一、甲○○前因施用毒品案件，經本院以九十三年度毒聲字第六
    六０號裁定移送觀察、勒戒後，認無繼續施用毒品之傾向，
    於民國（下同）九十三年九月二十九日釋放，並由臺灣彰化
    地方法院檢察署檢察官於九十三年九月二十九日以九十三年
    度毒偵字第一九三一號為不起訴處分確定；復於九十四年間
    ，因施用第一級毒品及持有二級毒品案件，經本院以九十四
    年度訴字第六０九號刑事判決判處有期徒刑七月、二月，定
    應執行刑為有期徒刑八月，緩刑三年確定；另於緩刑期間，
    再因施用毒品案件，經本院以九十四年度訴字第一四六四號
    刑事判決判處有期徒刑九月確定，其前開緩刑之宣告亦因而
    撤銷，二案接續執行，現正執行中。詎其仍不知悔改，於觀
    察勒戒執行完畢釋放後五年內，復基於施用第一級毒品海洛
    因之概括犯意，自九十四年十月底某日起至九十五年一月二
    十一日晚上九時三十分許止，在其位於彰化縣員林鎮○○里
    ○○路○段四六二巷三０號住處及彰化縣員林鎮○○路等處
    ，以將第一級毒品海洛因摻水置放於注射針筒中，注射於手
    臂之方式，連續施用第一級毒品海洛因多次，平均約一天施
    用一次。嗣於九十五年一月二十一日十時三十五分許，在彰
    化縣員林鎮○○路前，為警查獲，並扣得第一級毒品海洛因
    一包（驗餘淨重０點五八公克）。
二、案經彰化縣警察局員林分局報請臺灣彰化地方法院檢察署檢
    察官偵查起訴，本院認有刑事訴訟法第二百七十三條之一第
    一項之情形，而改依簡式審判程序審理。
    理  由
一、按除被告所犯為死刑、無期徒刑、最輕本刑為三年以上有期
    徒刑之罪或高等法院管轄第一審案件者外，於刑事訴訟法第
    二百七十三條第一項程序進行中，被告先就被訴事實為有罪
    之陳述時，審判長得告知被告簡式審判程序之旨，並聽取當
    事人、代理人、辯護人及輔佐人之意見後，裁定進行簡式審
    判程序；除簡式審判程序及簡易程序案件外，第一審應行合
    議審判，刑事訴訟法第二百七十三條之一第一項、第二百八
    十四條之一分別定有明文。本件被告甲○○所犯係死刑、無
    期徒刑、最輕本刑為三年以上有期徒刑或高等法院管轄第一
    審案件以外之罪，並於本院行準備程序時就被訴事實為有罪
    之陳述，本院合議庭依前揭規定，經評議結果，裁定改由受
    命法官獨任行簡式審判程序，先予敘明。
二、上揭事實，業據被告甲○○迭於警、偵訊中及本院行準備程
    序與審理時均坦承不諱，且其於九十五年一月二十一日為警
    查獲時所採取之尿液，經送鑑驗結果，確呈嗎啡陽性反應，
    此有彰化縣警察局員林分局委託檢驗尿液代號與真實姓名對
    照單及彰化縣衛生局九十五年二月十三日煙檢字第九五０六
    一二號煙毒尿液檢驗成績書各一紙附卷可稽；而扣案之白色
    粉末一包，經送鑑驗結果確係海洛因成分（驗餘淨重０點五
    八公克），此有法務部調查局九十五年三月七日調科壹字第
    一四００一二六六六號鑑定通知書一紙在卷足憑。再參以施
    用第一級毒品海洛因具有成癮性，被告前又已有施用毒品之
    犯行，有其前案紀錄可憑，且經觀察勒戒後，仍再次施用毒
    品，被告顯有難以戒斷，且已成癮之情事，故雖被告於九十
    五年一月二十一日為警查獲前三日以外之施用毒品犯行未經
    採尿鑑驗，然依前開說明，亦應認被告之自白確與事實相符
    ，洵堪採信。另查，被告曾前因施用毒品案件，經本院以九
    十三年度毒聲字第六六０號裁定移送觀察、勒戒後，認無繼
    續施用毒品之傾向，於九十三年九月二十九日釋放，並由臺
    灣彰化地方法院檢察署檢察官於九十三年九月二十九日以九
    十三年度毒偵字第一九三一號為不起訴處分確定；復於九十
    四年間，因施用第一級毒品及持有二級毒品案件，經本院以
    九十四年度訴字第六０九號判決判處有期徒刑七月、二月，
    定應執行刑為有期徒刑八月，緩刑三年確定；另於緩刑期間
    ，再因施用毒品案件，經本院以九十四年度訴字第一四六四
    號判決判處有期徒刑九月確定，其前開緩刑之宣告亦因而撤
    銷，二案接續執行，現正執行中等情，有臺灣高等法院被告
    全國前案紀錄表及臺灣彰化地方法院檢察署刑案資料查註紀
    錄表各一份在卷足憑，被告顯係於受觀察勒戒執行完畢釋放
    後，五年內再犯毒品危害防制條例第十條第一項之罪，依同
    條例第二十三條第二項規定，應依法論科。綜上所述，本件
    犯罪事證明確，被告前開犯行洵堪認定。
三、核被告所為，係犯毒品危害防制條例第十條第一項之施用第
    一級毒品罪。被告為施用毒品持有第一級毒品，其持有之低
    度行為應為施用之高度行為所吸收，不另論罪。被告先後多
    次施用第一級毒品之犯行，時間緊接，所犯係構成要件相同
    之罪，顯係基於概括犯意反覆為之，為連續犯，應依刑法第
    五十六條規定，以一罪論，並加重其刑。爰審酌被告前曾有
    施用毒品罪行，經送觀察勒戒執行完畢釋放後，猶不知悔改
    ，再施用毒品不輟，不僅戕害自身健康，更辜負國家將之視
    為病人，並施以長時間之戒治處遇之苦心，惟其對他人權益
    之侵害仍屬有限，於警、偵訊中及本院行準備程序與審理時
    均已坦承犯行，暨其犯罪動機、目的、手段、施用之次數、
    期間及其智識程度、生活狀況等一切情狀，量處如主文所示
    之刑。扣案之海洛因一包（驗餘淨重０點五八公克），係屬
    第一級毒品，應依毒品危害防制條例第十八條第一項前段規
    定，沒收銷燬之。
據上論斷，應依刑事訴訟法第二百七十三條之一第一項、第二百
九十九條第一項前段，毒品危害防制條例第十條第一項、第二十
三條第二項、第十八條第一項前段，刑法第十一條、第五十六條
，判決如主文。
本案經檢察官田德煙到庭執行職務。
中    華    民    國    95    年    4     月    3     日
                  刑事第一庭          法  官  簡璽容
以上正本證明與原本無異。
如不服本判決，應於判決送達後十日內向本院提出上訴狀 (須附
繕本 )。
中    華    民    國    95    年    4     月    3     日
                                      書記官  王惠嬌
毒品危害防制條例第10條
施用第一級毒品者，處6 月以上5 年以下有期徒刑。
施用第二級毒品者，處3 年以下有期徒刑。


司法院資訊處製作；財團法人民間司法改革基金會備份。
